【裁判字號】    95,簡上,281
【裁判日期】    950627
【裁判案由】    妨害自由
【裁判全文】
臺灣板橋地方法院刑事判決             95年度簡上字第281號
上  訴  人  臺灣板橋地方法院檢察署檢察官
被      告  戊○○
上列上訴人因被告妨害自由案件，不服本院九十五年度簡字第一
五一四號中華民國九十五年三月二十一日第一審判決（聲請簡易
判決處刑案號：九十五年度偵字第三四八號），提起上訴，本院
管轄之第二審合議庭判決如下：
    主  文
上訴駁回。
    事  實
一、戊○○為址設臺北縣永和市○○路四六巷五四號六樓之房屋
    所有權人，乙○○以每月新臺幣（下同）二萬一千元向戊○○承租上開房屋，於民國九十四年三月租約到期後，因乙○○尚積欠房租十餘萬元，戊○○不願繼續出租，遂與乙○○
    協議應於同年六月底前遷出，惟乙○○遲遲未遷出，且自九
    十四年三月份起僅給付租金三萬元，戊○○多次商請乙○○
    搬遷未果，且因乙○○態度不佳，心有未甘，遂於九十四年
    九月十二日二十時三十分許，與二名真實姓名年籍不詳之成
    年男子共同基於恐嚇之犯意聯絡，一同至乙○○上開租屋處
    ，以言語稱「若不搬遷該租屋處，要找兄弟來修理你，我們
    知道你女兒在哪裡讀書，小心對她不利」等語以加害他人生
    命、身體之事，恐嚇乙○○，使乙○○心生畏懼，致生危害
    於安全。
二、案經乙○○訴由臺北縣政府警察局永和分局報告臺灣板橋地
    方法院檢察署檢察官聲請簡易判決處刑。
    理  由
一、訊據被告戊○○矢口否認上開犯罪事實，辯稱：因為告訴人
    乙○○積欠房租且逾期遲未搬遷返還房屋，屢次與告訴人溝
    通搬遷之事未果，且告訴人態度不佳，因伊患有精神官能憂
    鬱症，身體狀況不佳，擔心與告訴人協商時過於激動而昏倒
    ，遂會同母親及二名男性友人到乙○○租屋處與乙○○協議
    ，並未出言恐嚇告訴人云云。然查，上開犯罪事實，業據告
    訴人於審理中結證甚詳，核與證人丙○○即告訴人之女於審
    判中結證稱「當初房東（被告）帶人到家裡，當時伊在房間
    內，聽到房東等人與伊父親爭執音量頗大，口氣很兇，所以
    伊趕快叫哥哥（丁○○）回家」等語及證人丁○○即告訴人
    之子於審判中結證稱「九十四年九月間，伊有接到妹妹打電
    話說家中有爭吵聲音，說父親有危險，要伊趕快回家，伊回
    家後，看到房東、房東母親及二名像流氓之男子在屋內，說
    因為房租之事，要叫更多人來伊家裡，要對伊等不利」等語
    大致相符，足見被告當時夥同二名成年男性友人至乙○○承
    租房屋處，針對積欠房租及搬遷等事發生爭執，倘若被告以
    和平理性方式與告訴人協議，何以告訴人之女躲於房間內不
    敢至客廳觀看，且急忙電呼兄長丁○○返家處理，是告訴人
    及證人上開證詞核與情理相符，堪予採信。又證人甲○○即
    被告之母到庭證稱，當時至乙○○租屋處與告訴人協商搬遷
    日期，告訴人不願意談，被告之二名男性友人在旁沒有說什
    麼話，後來拖到很晚，但他們在談時，伊都坐在旁邊或是樓
    下，不知道當日有無簽寫書據，那天沒發生什麼事等語。依
    據甲○○證詞，可知當日發生爭執之際，甲○○並未全程在
    場參與，是其證述內容不足以認定被告及友人未出言恐嚇告
    訴人，無法對被告為有利之認定。被告患有精神官能憂鬱症
    ，有診斷證明書一紙附卷可按，倘其與乙○○協商之時，身
    體確有不適，其在母親陪同之下，即可因應突發狀況，何需
    二名成年男性友人陪同至乙○○租屋處協商，益見被告因告
    訴人積欠房租及遲未返還房屋一事，心生不滿，遂會同上開
    二名成年男子前往告訴人租屋處出言恐嚇，被告辯稱之詞，
    要無可採。本件事證明確，被告犯行，洵堪認定，應依法論
    科。
二、核被告戊○○所為，係犯刑法第三百零五條恐嚇罪。其與真
    實姓名年籍不詳之成年男子二名間，有犯意聯絡，行為分擔
    ，為共同正犯。原審以被告罪證明確，而援引刑法第二十八
    條、第三百零五條、第四十二條第二項，罰金罰鍰提高標準
    條例第一條前段、第二條，復審酌被告犯罪動機、目的、手
    段、所生損害非重，及被告犯後態度等一切量刑事由妥為斟
    酌，而量處被告罰金二千元，如易服勞役，以三百元折算一
    日，量刑亦尚稱適當。又按刑罰之裁量，屬事實審法院之職
    權，除顯有失出失入等科罰與罪責不相當之情形外，應予尊
    重，不得任意加以指摘，原審已就被告犯行不法內涵相關之
    一切情狀為謹慎之裁量，無何科罰與罪責不相當之瑕疵可指
    ，是以檢察官上訴意旨指摘量刑過輕而提起本件上訴，其上
    訴為無理由，應予駁回。
據上論斷，應依刑事訴訟法第四百五十五條之一第三項、第三百
六十八條，判決如主文。
本案經檢察官朱立豪到庭執行職務。
中    華    民    國    95    年    6     月    27    日
                  刑事第十七庭  審判長法  官  張江澤
                                      法  官  王綽光
                                      法  官  絲鈺雲
以上正本證明與原本無異
本件不得上訴
                                      書記官  蔡美如
中    華    民    國    95    年    6     月    29    日
附錄本案論罪科刑法條全文：
刑法第三百零五條
以加害生命、身體、自由、名譽、財產之事，恐嚇他人致生危害
於安全者，處二年以下有期徒刑、拘役或三百元以下罰金。


司法院資訊處製作；財團法人民間司法改革基金會備份。
